# 求助陈版主关于股权不变，丧控的问题

提问人：angle0601ni 时间：2019-12-23 08:05:07
陈老师：
您好，想咨询您一个问题。A 公司有 B 子公司55% 股权，但是 B子公司的控制权 2019 年 1 月 1 日被 A 公司的母公司 C 公司拿走了，账套也是 C 公司在做，C 公司本来有B 公司 40%股权。
现在股权没变，但是 A 公司对 B已经实质丧控了。
1 、站在A 公司的角度，请问个别是不是成本法转权益法追溯调整？合表角度，因为 ABC 都是国企，控制权拿走之后也没有评估，国企内只是经营决策权的转移好像也不需要评估，那么剩余股权的公允价值（即 55% 的公允价值）是不是可以用原长投账面价值 +权益法调整的长投计算？
2 、因为是国企，也没有股权的变动，除了卖了再买（也没有公允价值），有没有其他的简便做法？比如我只在个表层面做追溯调整，合表不做调整，只在权益表中调减少数股东权益这样？

回答人：chenyiwei
由于A 是C 的子公司，因此很可能A 不独立于C，也就是其单独对 B不具有重大影响。建议谨慎核实该次股权变动后 B 的决策机制。
合并报表层面对于无法合理确定丧失控制权后剩余股权公允价值的情形（包括不能按处置价格按比例推算），也可以简化处理，以账面价值为基础。